臺灣臺中地方法院刑事判決　　　　　　　　　　　　　九十一年度訴字第九九一號
　　公　訴　人　臺灣台中地方法院檢察署檢察官
　　被　　　告　甲○○
右列被告因毒品危害防制條例案件，經檢察官提起公訴（九十一年度毒偵字第九六六
號）及移送併辦（九十一年度毒偵字第一二二七號），本院判決如左：
    主  文
甲○○連續施用第一級毒品，處有期徒刑拾月。
    事  實
一、甲○○前曾於民國八十九年間因施用毒品案件，經送強制戒治期滿，由臺灣台中
    地方法院檢察署檢察官於九十年十一月十九日以九十年度戒毒偵字第五六八號不
    起訴處分確定。惟其復於上開不起訴處分後之五年內，基於概括之犯意，先於九
    十一年一月二十二日上午，在其台中縣太平市○○里○○○街十七號之住處，將
    第一級毒品海洛因少許置入注射針筒內摻水後，以注射之方式施用海洛因；復於
    九十一年四月二十二日下午，在台中縣潭子鄉內某處，亦以相同之方式，再施用
    一次。甲○○因於九十一年一月二十二日十二時三十五分許，在台中縣警察局霧
    峰分局內，經警依法要求採尿檢驗，結果呈嗎啡陽性反應，及於九十一年四月二
    十三日日二十二時四十分許，為警持搜索票在其上開住處查獲其持有第二級毒品
    安非他命一小包（毛重約０‧四公克，由本院另案審理），又採尿驗呈嗎啡陽性
    反應，始被查悉上情。
二、案經台中縣警察局霧峰分局報請臺灣台中地方法院檢察署檢察官偵查起訴，及該
    署檢察官移送併辦。
    理  由
一、訊據被告甲○○對前揭基於概括之犯意，各於右開時地，以針筒注射之方式，連
    續施用第一級毒品之犯行，於本院審理時坦承不諱。而被告上開自白，核與其二
    次為警所採得之尿液，確實驗呈嗎啡陽性反應之結果相符，此有台中縣衛生局檢
    驗尿水報告書、台中巿衛生局煙毒尿液檢驗成績書等影本各一紙在卷可證（見第
    九六六號偵查卷第十五頁、第一二二七號偵查卷第三四頁），顯見其自白屬實，
    亦得採為證據。又被告前曾於八十九年間因施用毒品案件，經送強制戒治期滿，
    由臺灣台中地方法院檢察署檢察官於九十年十一月十九日以九十年度戒毒偵字第
    五六八號不起訴處分確定乙節，有卷附之該件不起訴書（見第九六六號偵查卷第
    二十頁）、臺灣台中地方法院檢察署刑案資料查註紀錄表及臺灣高等法院被告全
    國前案表各一份附卷可明。故本件事證明確，被告於上述不起訴之處分後，五年
    內再犯毒品危害防制條例第十條第一項之罪，右揭連續施用第一級毒品海洛因之
    犯行，足可認定。
二、核被告甲○○所為，係犯毒品危害防制條例第十條第一項之施用第一級毒品罪。
    其施用毒品海洛因前後之持有行為，應為施用之高度行為所吸收，不另論罪。又
    先後二次犯行，時間緊接，所犯構成要件相同，顯係基於概括之犯意反覆為之，
    為連續犯，依刑法第五十六條，應以一罪論，並加重其刑。另九十一年度毒偵字
    第一二二七號移送併辦部分，雖未據起訴，因與已起訴部分具有連續犯之裁判上
    一罪關係，亦為起訴效力所及，故本院併予審理。爰審酌被告經送強制戒治期滿
    不久，即又再沾惹毒品，與施用毒品實乃自戕行為之犯罪本質，及其犯罪之動機
    、目的、手段、方法、所生危害、犯後態度等一切情狀，量處如主文所示之刑。
三、公訴意旨另以：被告甲○○於九十年十二月某日起，至九十一年一月二十一止，
    在其右開住處，也有連續施用第一級毒品海洛因之犯行。訊據被告堅決否認之，
    辯稱其自前開不起訴處分後，確實只有於九十一年一月二十二日上午在家中施用
    一次，其警訊時並無供述自九十年十二月間開始施用海洛因，當時只想及早離開
    警察局，對於警訊筆錄之內容並未留意等語。查公訴意旨所以為上開認定，顯係
    以被告之警訊筆錄有此項自白所致。惟按被告之自白，仍應調查其他必要之證據
    ，以察其是否與事實相符，刑事訴訟法第一百五十六條第二項定有明文。而被告
    於九十一年一月二十二日十二時三十五分許，在台中縣警察局霧峰分局內，經警
    依法要求採尿檢驗，結果呈嗎啡陽性反應，有台中縣衛生局檢驗尿水報告書一紙
    可證等情節，已見前述。然該紙檢驗尿水報告書雖足以證明被告於本院審理時所
    坦承曾於九十一年一月二十二日上午在住處施用海洛因之語屬實，但被告於九十
    年十二月起至九十一年一月二十一止，是否果有連續施用海洛因之行為，即不足
    論斷。此外，又查無其他必要之證據可認被告上述自白與事實相符，則不論被告
    上開辯解是否可採，究不能僅以其自白即予不利之認定。此部分既不能證明被告
    犯罪，原應為無罪之判決，惟因公訴人以之與前開已論罪科刑部分具有連續犯之
    裁判上一罪關係，乃不另為無罪之諭知。
據上論斷，應依刑事訴訟法第二百九十九條第一項前段，毒品危害防制條例第十條第
一項、第二十三條第二項前段，刑法第十一條前段、第五十六條，判決如主文。
中      華      民      國      九十一      年      八    月    二十一  日
                                        法  官  莊  深  淵
右正本證明與原本無異。
如不服本判決，應於送達後十日內向本院提出上訴狀（須附繕本），上訴於台灣高等
法院台中分院。
                                        書記官
中      華      民      國      九十一      年      八    月    二十一  日
附錄論罪科刑法條
毒品危害防制條例第十條第一項：
施用第一級毒品者，處六月以上五年以下有期徒刑。
